Muni Besen Ferreira

Pais: Brazil (GMT-3) LinkedIn: <u>Muni Besen</u> Github: <u>Muni Besen</u>

Email: munibesen@gmail.com

Celular e (a): +55 (48) 98864-9199



Perfil Profissional

Desenvolvedor de software altamente qualificado com mais de 7 anos de experiência em Python, C++, C#, Lua e JavaScript. Histórico comprovado no desenvolvimento de aplicações web robustas usando Django, Flask, React e Vue.js, com expertise em PostgreSQL e SQLite, web scraping, integrações com ChatGPT e cibersegurança. Buscando oportunidades para aproveitar minha vasta experiência e habilidades em desenvolvimento de software e cibersegurança.

Idiomas

- Português: Nativo- Inglês: Fluente

- Espanhol: Intermediário- Francês: Intermediário

Habilidades Técnicas

Habilidades	Anos de Experiência por Habilidade
- Python	7+ anos
- C#	7 anos
- C++	4 anos
- JavaScript	4 anos
- Lua	3 anos
- Vue.js	3 anos
- React	2 anos
- Django	6 anos
- Flask	4 anos
- Node.js	3 anos
- PostgreSQL	6 anos
- SQL	6 anos
- Selenium	7+ anos
- Integrações com ChatGPT	2 anos
- Cibersegurança	4 anos
- Consultoria e Integração de Criptomoedas	5 anos
- Análise de Dados	4 anos
- Linux	7+ anos

Experiência Profissional

Freelancer Janeiro 2017 - Presente

Com mais de 7 anos de experiência como freelancer, tenho um forte background em Python, C++, C#, JavaScript, React e Vue.js. Minha expertise se estende aos aspectos técnicos de criptomoedas e tecnologia blockchain. Sou conhecido por minhas excelentes habilidades de resolução de problemas e comunicação, que complementam minha proficiência técnica.

Responsabilidades:

- Desenvolvimento de aplicações web robustas usando Django, Flask, React e Vue.js
- Implementação e manutenção de sistemas backend com PostgreSQL e SQLite
- Realização de projetos de web scraping para coletar e analisar dados
- Integração da API do ChatGPT para automação de interações com usuários
- Liderança de pequenas equipes e mentoria de membros juniores

Tech Stack:

- Python, C#, JavaScript, Vue.js, React, Django, PostgreSQL, SQLite, SQL, Selenium, ChatGPT API

WebsiteCentral Agosto 2023 - Dezembro 2023

Função: Dono e Desenvolvedor

WebsiteCentral é uma empresa líder em soluções web, fornecendo designs inovadores e abordagens tecnológicas de ponta.

Responsabilidades:

- Liderar o desenvolvimento de soluções web inovadoras e designs
- Supervisionar o desenvolvimento tanto do backend quanto do frontend para garantir uma integração perfeita
- Entregar projetos no prazo e dentro do escopo
- Implementar e manter sistemas backend com PostgreSQL
- Integrar soluções de criptomoedas em aplicações web
- Liderar e orientar uma equipe de desenvolvedores para alcançar os objetivos do projeto

Tech Stack:

- HTML, CSS, JavaScript, Vue.js, Django, PostgreSQL e integração cripto

CryptoFuse Abril 2023 - Outubro 2023

Função: Dono e Desenvolvedor

No CryptoFuse.net, desenvolvi uma plataforma de troca de criptomoedas usando Django e JavaScript. Com suporte do PostgreSQL e implantada via Heroku, liderei tanto as complexidades do backend quanto o design do frontend com HTML & CSS.

Responsabilidades:

- Desenvolvimento e manutenção da plataforma de troca de criptomoedas
- Gerenciamento do desenvolvimento backend e frontend
- Deploy da plataforma usando Heroku
- Garantia da segurança e desempenho da plataforma

Tech Stack:

- Django, JavaScript, PostgreSQL, Heroku, HTML, CSS e integração cripto

IT-MSP Fevereiro 2023 - Setembro 2023

Função: Engenheiro de Tecnologia da Informação e Desenvolvedor de Software

Em fevereiro de 2023, me juntei à IT-MSP como Desenvolvedor de Software e Especialista em TI, incluindo automação e desenvolvimento de software complexo.

Responsabilidades:

- Desenvolvimento de soluções automatizadas usando Python
- Web scraping
- Integração da API do ChatGPT
- Realização de chamadas diárias em inglês para suporte de TI

Tech Stack:

- Python, ChatGPT API, Selenium, SQLite

In-visible Fevereiro 2020 - Agosto 2020

Função: Desenvolvedor de Software, Consultor de TI

Trabalhei como Desenvolvedor de Software e Consultor de TI na In-visible.lu em Luxemburgo, no local, de fevereiro de 2020 a agosto de 2020.

Responsabilidades:

- Desenvolvimento e implementação de soluções de software no local
- Prestação de serviços de consultoria em TI

Tech Stack:

- Python, Selenium, SQLite

Educação

Enap - Análise de Dados e Programação

Agosto 2023 - Setembro 2023

Concluí um curso de 128 horas focado em análise de dados, governança e a linguagem de programação R.

Master Qualificação Profissional - Programador Profissional Julho 2022 - Dezembro 2022

Concluí um curso de 88 horas cobrindo lógica de programação, bancos de dados SQL e programação em C#.

Escola Secundária Luís de Freitas Branco - Portugal

Setembro 2020 - Julho 2021

Ensino secundário com foco em disciplinas fundamentais para o ensino superior em tecnologia.

ECG - Escola de Negócios e Gestão - Luxemburgo

Setembro 2019 - Junho 2020

Adquiri habilidades essenciais de negócios e gestão para complementar minha expertise técnica.

Cursos e Certificações

Possuo mais de 50 certificações. Algumas das mais destacadas incluem:

- Praticante Certificado em Nuvem AWS
- Construindo Aplicações Vue e Node com Autenticação
- Web Scraping com Python

- Projeto Avançado em Django: Construindo Websites de Alto Tráfego com Django
- JavaScript como Segunda Linguagem
- Análise de Dados Fundamentos (Enap)
- Programador Profissional, Programação de Computadores (Master Qualificação Profissional)

Para uma lista completa das minhas certificações, por favor visite minhas Certificações no LinkedIn